# 关于股份支付分期确认后的公司减资的问题。

提问人：som1117777 时间：2021-10-19 08:05:04
求助陈版主：
目前在做的一个IPO客户，公司股东中有一合伙企业，为员工持股平台，合伙企业在 2019 年将股份授予员工。员工按照 2 元/每股的价格入股。由于合伙协议中约定了五年的服务期，服务期内离职，员工需退回所授予的股份。因此我们按照 每股的评估价值4.02元和员工实际支付的每股对价 2 元之差计算总的股份支付的金额，按照 5 年服务期，分年确认 股份支付。
目前的情况是（ 1 ） 2021 年，公司作出决议，决定减少注册资本 1000 万元，即总股本减少 1000 万元，股东的股权比例保持不变，减少的注册资本按照持股比例退回给每位股东，包括持股平台的员工，也按照各自的持股比例收到 减资退回款。
（ 2 ）公司的股东B近期离职，拟将其所持有的5%的股份，按照当初的买入价，平价转让给实际控制人。股东B的股权为公司上一次增资时，按照 2元每股的对价增资取得，在取得的当年已确认过股份支付。实际控制人收回股权后，无意再将该部分股权重新作为股权激励授予其他员工。
目前的问题是：（ 1 ）公司减资的情况下，员工支付的对价和每股的评估价值发生了变化，是否需要调整股份支付的总金额，如果要调整，是需要追溯调整以前年度确认的股份支付的金额还是将上述差异调整在 减资的当年
（ 2 ）实际控制人虽然是因为员工离职，被动收回股份，但由于其无意将收回的股份再次进行股权激励，是否需要再次确认股份支付。
烦请陈版主不吝指教

回答人：chenyiwei
1 、减资属于权益性交易，与激励对象向企业提供的服务无关。因此该减资事项不会导致股份支付费用的确认和计量发生变化。
2 、实际控制人虽然是因为员工离职，被动收回股份，但由于其无意将收回的股份再次进行股权激励，故需要再次确认股份支付。